

Baha Eddine SLIM

DÉTAILS PERSONNELS:



bahaslim28@outlook.com



(+33) 0780782744



13 route de Saclay, 91120, Palaiseau



21 mars 1999



Baha Slim

LANGUES:

• Anglais (C1: IELTS 7.5/9 & TOEIC 960/990)

• Français (C1)

• Arabe (Native)

QUALITÉS :

Curieux

• Autonome

Réactif

· Coopératif

CENTRES D'INTÉRÊT:

Télécommunications

• Intelligence Artificielle

• Systèmes Embarqués

• Sport

Voyages

CERTIFICATIONS:

- Certified Associate in Project Management (Project Management Institute)
- Diversité et Label Handimanager (Companieros)
- Sécurité Numérique (MOOC de l'ANSSI)
- Basics of Disciplined Agile & Scrum (PMI)
- IoT Fundamentals Connecting Things (Cisco)
- Getting Started with Deep Learning (Nvidia DLI)
- HCSA IP Network & Intelligent Collaboration (Huawei)

PROFIL:

Ingénieur spécialisé en Informatique, Télécoms et Réseaux, diplômé des grandes écoles IMT Atlantique en France et SUP'COM en Tunisie, avec une expertise en gestion de projets. Je possède une solide expérience dans diverses architectures réseau (LAN, MAN, WAN, WLAN), les technologies de communication radio et optiques, ainsi que les générations de réseaux mobiles (2G à 5G) et les protocoles de communication (TCP, IP, MPLS, Ethernet, etc.). J'ai également une maîtrise des techniques de codage et de modulation (BPSK, QPSK, QAM, etc.), de la programmation Python, de l'électronique numérique et des technologies émergentes dans le domaine des semi-conducteurs.

FORMATION:

DIPLÔME D'INGÉNIEUR GÉNÉRALISTE IMT ATLANTIQUE

École nationale supérieure Mines-Télécom Atlantique Bretagne Pays de la Loire Spécialités : - Systèmes Embarqués et Hétérogènes

- Systèmes de Transmission, Architectures et Réseaux

DIPLÔME NATIONAL D'INGÉNIEUR EN TÉLÉCOMMUNICATIONS SEPT. 2020 - SEPT. 2024

École Supérieure des Communications de Tunis (SUP'COM), Ariana

Spécialité : - Infrastructures, Technologies et Protocoles de Communication

DIPLÔME D'ÉTUDES UNIVERSITAIRES DU PREMIER CYCLE

Institut Préparatoire aux Études d'Ingénieurs de Tunis, Tunis

Spécialité : - Mathématiques et Physique
BACCALAURÉAT EN MATHÉMATIQUES

JUIN 2018

SEPT. 2018 - JUIL. 2020

SEPT. 2022 - SEPT. 2024

Lycée Said Boubaker, Moknine

EXPÉRIENCE PROFESSIONNELLE:

APPRENTI INGÉNIEUR RÉGIONAL RADIO: BOUYGUES TÉLÉCOM OCT. 2023 - SEPT. 2024

- Se familiariser avec l'environnement technique et les métiers liés à la conception et à l'exploitation du réseau, et acquérir des connaissances sur l'infrastructure radio d'Ericsson et Huawei, incluant les RRU (Remote Radio Unit), BBU (Baseband Unit), AAU (Active Antenna Unit) et les antennes.
- Utiliser l'environnement Nemo et les cartographies SIG et tableaux de bord pour définir et effectuer des tests radio (2G-5G) dans des zones alertées, analyser les KPI et les résultats des mesures, comprendre les causes sous-jacentes des problèmes détectés, et proposer des solutions appropriées, permettant ainsi d'améliorer la QoS/QoE.
- Développer un outil avec Python permettant une détection rapide des sites potentiels pour installer des antennes, puis analyser la liste des sites retournés avec Atoll afin d'évaluer la viabilité de chaque site, accélérant ainsi la densification du réseau.
- Analyser l'enquête ARCEP 2023 afin d'identifier les zones de faiblesse par rapport aux KPIs des services voix et data, et comparer les performances et les ressources radio déployées par chaque opérateur. Ensuite, formuler des recommandations et définir des objectifs à court et long terme afin d'améliorer la position de l'entreprise sur le marché.

STAGIAIRE INGÉNIEUR AUTOMATISATION DE TESTS : EKINOPS AVRIL 2023 - JUIL. 2023

- Découvrir les différents métiers au sein de l'entreprise, notamment la conception électronique et mécanique, la programmation en VHDL et en C et les tests.
- Développer des connaissances en infrastructures optiques, y compris les cartes réseau, les amplificateurs optiques, les WDM, les modules optiques, et les unités de test EXFO.
- Développer un outil bureautique en Python utilisant les protocoles Telnet et SNMP. Cet outil permettra de contrôler à distance et d'automatiser les tests de qualification des interfaces optiques des équipements développés par l'entreprise.

STAGIAIRE ING. RÉSEAU D'ACCÈS FIXE : TUNISIE TÉLÉCOM JUIN 2021 - AOÛT 2021

- Acquérir une connaissance approfondie des réseaux d'accès fixe VDSL et FTTH, couvrant à la fois la partie passive (PON) et active (POP, NRA, sous-répartiteurs, OLT, ONU, cartes réseaux, et modules optiques).
- Réaliser des diagnostics et résoudre les dysfonctionnements techniques.
- Exécuter des raccordements pour les nouveaux clients.

PROJETS ACADÉMIQUES:

PROJET FTTH/O

MARS 2023 - AVRIL 2023

Réaliser, en groupe de trois, une étude technico-économique complète pour installer un réseau FTTH/O dans une zone donnée en respectant un cahier des charges bien défini. Cette étude a abouti à un rapport expliquant l'architecture proposée et justifiant les choix techniques, ainsi qu'un tableau détaillant les coûts et l'offre finale.

ÉTUDE BIBLIOGRAPHIQUE TECHNOLOGIES OPTIQUES

OCT. 2022 - DÉC. 2022

Étudier des articles explicitant le développement de systèmes de transmission optiques : les MMF, les SMF, l'EDFA et le WDM et la détection cohérente avec la modulation I/Q tout en observant et interprètant des résultats des simulations via VPI Transmission Maker.

PROJET COMNUM

OCT. 2022 - NOV. 2022

Développer une ligne de transmission complète (Génération des séquences, codage, modulation, bruit...) avec Matlab. Cette conception permettra de bien étudier et simuler la ligne avant l'implementer sur terrain.

PROJET DE MÉTIER

FÉV. 2022 - MAI 2022

Travailler en binôme en partenariat avec l'entreprise GreenWay Maker pour visualiser le contenu de la base de données ADEME grâce à Microsoft Power BI, la préparer (nettoyage et augmentation des données) et créer un modèle d'entraînement profond. Ce modèle permettra aux entreprises de prévoir leurs bilans de gaz à effet de serre.

PROJET OPTIQUE

JAN. 2022 - MARS 2022

Travailler en binôme afin de dimensionner et planifier, selon un cahier des charges, une liaison optique longue distance WDM à très haut débit via OptiSystem.

PROJET RE

NOV. 2020 - JAN. 2021

Travailler en trinôme pour créer, selon une étude de pointe, un outil d'aide à l'adaptation des circuits par stub parallèle dévéloppé avec Python.